【裁判字號】    89,易,1880
【裁判日期】    891031
【裁判案由】    贓物
【裁判全文】
臺灣桃園地方法院刑事判決                        八十九年度易字第一八八號
    公  訴  人  臺灣桃園地方法院檢察署檢察官
    被      告  甲○○
右列被告因贓物案件，經檢察官提起公訴（八十九年度偵字第一０二五三號），本院
判決如左：
    主      文
甲○○收受贓物，累犯，處有期徒刑參月，如易科罰金，以佰元折算壹日。
    事      實
一、甲○○於民國七十九年間因盜匪、逃亡等案件，經臺灣高等法院台南分院判處應
    執行有期徒刑十年確定，於八十七年十二月五日執行完畢，猶不知悔改，明知真
    實姓名均不詳之友人「甘仁進」所持有之ＳＪＸ－八０五號機車係來歷不明之贓
    物（係毛玉珍所有，於八十九年六月二十七日下午十時許，在桃園縣平鎮市○○
    路被竊），猶於同年六月三十日（起訴書誤載八十九年六月二十二日）下午十時
    許在桃園縣楊梅鎮○○○道旁向「甘仁進」收受該車騎用。嗣於同年七月十日（
    起訴書誤載為一日）下午四時許，甲○○騎乘上開機車行經桃園縣中壢市○○○
    路為警查獲。
二、案經內政部警政署國道公路警察局省道第一隊報告臺灣桃園地方法院檢察署檢察
    官偵查起訴。
    理    由
一、訊據被告甲○○固坦承於右揭時地有受收「甘仁進」所交付之上開贓車，惟否認
    知贓，辯稱車子是向「甘仁進」借的，以為車子是他所有的云云。惟查：上開機
    車係毛玉珍所有收，於八十九年六月二十七日下午十時許，在桃園縣平鎮市○○
    路被竊，有被害人毛玉珍之警訊筆錄、贓物領據及車輛竊盜、車牌失竊資料個別
    查詢報表等件在卷可稽，是該車確係贓車無誤。被告雖否認知贓，惟被告自承向
    「甘仁進」借用該車未索取任何證件以證明該車來源，且被告向他人借車使用，
    竟亦無約定還車時間，且任意騎用十日之久，均與一般常情不符，被告仍予收受
    騎用，足認其對該車有來路不明之認識，其空言辯稱不知贓云云，不足採信。是
    本案事證明確，被告犯行，洵堪認定。
二、核被告所為，係犯刑法第三百四十九條第一項之罪。被告於民國七十九年間因盜
    匪、逃亡等案件，經臺灣高等法院台南分院判處應執行有期徒刑十年確定，於八
    十七年十二月五日執行完畢，有臺灣桃園地方法院檢察署刑案資料查註紀錄表、
    本院被告全國前案紀錄表及被告在監在押資料各一份附卷足按，其於五年以內再
    犯本案有期徒刑以上之本罪，係屬累犯，依法應加重其刑。爰審酌被告品行、犯
    罪之動機、目的、手段、所生之危害及犯罪後之態度等一切情狀，量處如主文所
    示之刑，並諭知易罰金之折算標準。
據上論斷，應依刑事訴訟法第二百九十九條第一項前段，刑法第三百四十九條第一項
、第四十七條、第四十一條，罰金罰鍰提高標準條例第一條前段、第二條，判決如主
文。
本案經檢察官呂理銘到庭執行職務。
中      華      民      國      八十九    年    十      月    三十一    日
                                臺灣桃園地方法院刑事第四庭
                                      法  官  孫惠琳
右正本證明與原本無異。
如不服本判決，應於判決送達後十日內向本院提出上訴狀( 應附繕本 )，上訴於
臺灣高等法院。
                                     書記官   李金蓮
中        華        民        國   八十九   年   十一   月    二    日
附論罪科刑依據之法條：
刑法第三百四十九條收受贓物者，處三年以下有期徒刑、拘役或五百元以下罰金。
搬運、寄藏、故買贓物或為牙保者，處五年以下有期徒刑、拘役或科或併科一千元以
下罰金。
因贓物變得之財物，以贓物論。


司法院資訊處製作；財團法人民間司法改革基金會備份。
